【裁判字號】    97,交聲,3357
【裁判日期】    980123
【裁判案由】    違反道路交通管理處罰條例聲明異議
【裁判全文】
臺灣臺北地方法院交通事件裁定        97年度交聲字第3357號
原處分機關  臺北市交通事件裁決所
異  議  人
即受處分人  甲○○
上列異議人即受處分人因違反道路交通管理處罰條例事件，對於
臺北市交通事件裁決所民國97年12月22日所為之處分（原處分案
號：北市裁罰字第裁22-AEX336065號），聲明異議，本院裁定如
下：
    主  文
異議駁回。
    理  由
一、按汽車駕駛人有飲用酒類或其他類似物後其吐氣所含酒精濃
    度超過每公升0.25毫克或血液中酒精濃度超過百分之0.05以
    上者，不得駕車，道路交通安全規則第114條第2款定有明文
    。復按汽車駕駛人駕駛汽車經測試檢定有「酒精濃度超過規
    定標準」情形者，處新臺幣（下同）15,000元以上60,000元
    以下罰鍰，並當場移置保管該汽車及吊扣其駕駛執照1 年，
    另應接受道路交通安全講習，道路交通管理處罰條例第35條
    第1項第1款、第24條第1項第2款亦定有明文。
二、異議人即受處分人甲○○於民國97年10月29日21時20分許，
    駕駛車號CU-3202號自用小客車在臺北市○○區○○路132巷
    口，經警攔停稽查且進行酒精濃度檢測，執勤員警檢測後發
    現受處分人吐氣所含酒精濃度達每公升0.54毫克，超過規定
    標準值（即每公升0.25毫克），即以受處分人有違反道路交
    通管理處罰條例第35條第1項第1款規定之事由掣單舉發，受
    處分人當場拒簽收通知單，員警遂在舉發單內載明「拒簽及
    拒收」字樣視為送達並註明已告知到案處所及時間。嗣受處
    分人於應到案日期（97年11月13日）前向原處分機關提出申
    訴，經原處分機關函請舉發單位臺北市政府警察局內湖分局
    函覆調查結果，仍認受處分人有前開違規行為，原處分機關
    遂於97年12月22日爰依道路交通管理處罰條例第35條第1 項
    第1款（原裁決書漏列第24條第1項第2 款，應予補充）及違
    反道路交通管理事件統一裁罰基準表之規定，裁處受處分人
    罰鍰34,500元、吊扣駕駛執照12個月，並施以道路交通安全
    講習（裁決書主文二載明受處分人已於97年10月30日繳納上
    開罰鍰，並未繳送駕駛執照執行酒駕吊扣1年）。
三、受處分人固不爭執其有於前述時、地因酒後駕車為警掣單舉
    發之事實，惟提出聲明異議辯稱：伊因車程回家無需10分鐘
    ，且當時員警堅持不給礦泉水飲用及不給直線測試（現場員
    警有錄音與錄影存證），故原處分顯有錯誤，應予撤銷等語
    。經查，受處分人於上開時、地接受酒測後，其呼氣酒精濃
    度達每公升0.54毫克，此為受處分人所不爭執，且有舉發違
    反道路交通管理事件通知單及酒後時間確認單影本各1 紙附
    卷可稽，足見受處分人確有酒後駕車之事實，堪以認定。次
    查，內政部警政署「取締酒後駕車程序」規定，警察對受測
    者實施檢測前，應先確認受測者已飲酒結束15分鐘以上，以
    避免口腔殘留酒精濃度影響檢測之準確度。倘未超過前揭時
    間，得衡酌現場狀況，詢問受測者是否等候或提供礦泉水漱
    口，至該提供之水量，以足供受測者漱口為度，此有臺北市
    政府警察局內湖分局以98年1月16日北市警內分刑字第09830
    071400號函檢附內政部警政署97年10月17日警署交字第0970
    125745號函在卷可稽，換言之，所謂實施酒精濃度測試前應
    先確認受測者已飲酒結束15分鐘以上或漱口之執行方式，僅
    係考量避免有飲酒或飲用含酒精成分之物品結束未超過15分
    鐘者，其口腔殘存之酒精成分致影響酒測準確度之情形。再
    者，受處分人於執勤員警攔停稽查時，已於「確認飲酒結束
    是否已逾15分鐘以上」之確認單上，勾選「確已飲酒結束逾
    15分鐘以上，且無服用含酒精成分之物品（如蜂膠、感冒糖
    漿、漱口水等）」之選項，並於受稽查人簽章欄簽名並按捺
    指印，此亦有臺北市政府警察局內湖分局上開函檢附舉發當
    日之稽核確認單影本一紙在卷可資證明，受處分人自難諉稱
    不知情，因此本件之舉發程序並無瑕疵，受處分人所辯前開
    情詞，顯係事後卸責之詞，委不足採。是以，本件事證明確
    ，受處分人前揭違規事實，應堪以認定。
四、綜上所述，受處分人確有在上開時、地，經測試檢定其呼氣
    酒精濃度達每公升0.54毫克，超過前揭規定標準而駕車之違
    規行為。從而，原處分機關依道路交通管理處罰條例第35條
    第1項第1款、第24條第1項第2款（原裁決書漏列，應予補充
    ）及違反道路交通管理事件統一裁罰基準表之規定裁處受處
    分人罰鍰34,500元、吊扣駕駛執照12個月，並施以道路交通
    安全講習，核無違誤，是受處分人之異議為無理由，應予駁
    回。
五、據上論斷，依道路交通案件處理辦法第19條，裁定如主文。
中    華    民    國    98    年    1     月    23    日
                  交通法庭  法  官  彭慶文
上正本證明與原本無異。
如不服本裁定，應於裁定送達後5日內向本院提出抗告狀。
                            書記官  陳怡君
中    華    民    國    98    年    2     月    2     日


司法院資訊處製作；財團法人民間司法改革基金會備份。
